【裁判字號】    98,交聲,191
【裁判日期】    980622
【裁判案由】    違反道路交通管理處罰條例
【裁判全文】
臺灣宜蘭地方法院交通事件裁定         98年度交聲字第191號
原處分機關  交通部公路總局臺北區監理所宜蘭監理站
受處分人即
異  議  人  甲○○
上列異議人即受處分人因違反道路交通管理處罰條例案件，對於
交通部公路總局台北區監理所宜蘭監理站中華民國98年4月28日
所為之處分（原處分案號：宜監字第裁43-U00000000號），聲明
異議，本院裁定如下：
    主  文
異議駁回。
    理  由
一、原處分機關係以：異議人即受處分人甲○○駕駛車牌號碼JE
    6-371號機車，於民國98年3月12日8時58分，行經宜蘭縣冬
    山鄉○○○路○路平交道，於警示號誌已顯示，遮斷器開始
    放下，仍闖越平安道，經內政部警政署鐵路警察局第四警務
    段羅東派出所警員攔查舉發。嗣經原處分機關依道路交通管
    理處罰條例第54條第1款、第24條第1項第4款、第63條第1項
    第3款之規定，裁處新臺幣（下同）10,000元罰鍰，施以道
    路交通安全講習，並記違規點數3點。
二、聲明異議意旨略以：伊於上述時地，行經前述鐵路平交道，
    並未聽聞警鈴，也未見閃光號誌，於騎機車上鐵路平交道過
    第一鐵軌後，才見遮斷器正要放下，伊因無法後退，只好加
    速通過，伊並非故意闖越鐵路平交道等語，為此聲明異議，
    請求撤銷原處分等語。
三、按汽車行駛中，駕駛人看到鐵路平交道標誌或標線後，應即
    將速度減低至時速15公里以下，接近平交道時，應依下列規
    定：(一)鐵路平交道設有遮斷器或看守人員管理者，如遮斷器
    已開始放下或看守人員表示停止時，應即暫停，俟遮斷器開
    放或看守人員表示通行後，始得通過。如遮斷器未放下或看
    守人員未表示停止時，仍應看、聽鐵路兩方無火車駛來，始
    得通過。(二)鐵路平交道設有警鈴及閃光號誌者，警鈴已響，
    閃光號誌已顯示，駕駛人應暫停俟火車通過後，看、聽鐵路
    兩方確無火車駛來，始得通過。如警鈴未響，閃光號誌未顯
    示，仍應看、聽鐵路兩方無火車駛來，始得通過。(三)鐵路平
    交道上無看守人員管理或無遮斷器、警鈴、閃光號誌之設備
    者，駕駛人應在軌道外3至6公尺前暫停、看、聽鐵路兩方無
    火車來時，始得通過。汽車駛至鐵路平交道前，如前面有車
    輛時，應俟前車駛離鐵路平交道適當距離而後車能安全通過
    後，始得通過，道路交通安全規則第104條定有明文。次按
    汽車駕駛人，駕車在鐵路平交道有不遵守看守人員之指示，
    或遮斷器開始放下，或警鈴已響、閃光號誌已顯示，仍強行
    闖越者，處6,000元以上12,000元以下罰鍰，應接受道路交
    通安全講習，並予記違規點數3點，道路交通管理處罰條例
    第54條第1款、第24條第1項第4款、第63條第1項第3款分別
    定有明文。
四、經查：
（一）異議人於上述時地，行經上述鐵路平交道，於警示號誌運
      作正常下，在警鈴已響、閃光號誌顯示運作8秒後，且遮
      斷器已開始啟動緩緩放下之際，仍由山側往海側（即西向
      東方向）闖越平交道等情，有採證照片6紙附內政部警政
      署鐵路警察局第四警務段98年4月2日鐵四警行字第098000
      1292號函可憑。依上述採證照片，明顯可見，異議人係於
      上述鐵路平交道之閃光號誌運作一段時間後，才逕行駛越
      上述鐵路平交道，是依前述說明，異議人自有舉發單位所
      指之違規行為甚明。
（二）至於異議人辯稱因患有重聽，所以沒有注意到鐵路平交道
      之警鈴等情，然查上述鐵路平交道，係設置有鐵路平交道
      標誌，用以告示車輛駕駛人及行人必須暫停、看、聽，確
      認安全時方得通過。以及設置有鐵路平交道圓形雙閃紅色
      燈號，用以禁止行人、車輛穿越鐵路平交道。此由上述照
      片明顯可見。是上述鐵路平交道之圓形雙閃紅色燈號既已
      正常運作，異議人為領有合格駕駛執照之人，自應注意交
      通號誌之指示，且異議人自身疾患，亦不影響異議人注意
      上述號誌，是異議人以此為辯，並無可採。
（三）綜上所述，本件異議人既然有上開違規之事實，原處分機
      關據以援引道路交通管理處罰條例第54條第1款、第24條
      第1項第4款、第63條第1項第3款之規定，裁處10,000元罰
      鍰，施以道路交通安全講習，並記違規點數3點，於法並
      無不當，本件異議為無理由，應予駁回。
五、據上論斷，依道路交通案件處理辦法第19條，裁定如主文。
中    華    民    國    98    年     6     月    22    日
                  交通法庭法  官  蔡仁昭
以上正本證明與原本無異。
如不服本裁定，應於裁定送達後5日內，向本院提出抗告狀。（
應附繕本）
                          書記官  陳建宇
中    華    民    國    98    年     6     月    22    日


司法院資訊處製作；財團法人民間司法改革基金會備份。
